臺灣桃園地方法院刑事判決　　　　　　　95年度交易字第73號
公　訴　人　台灣桃園地方法院檢察署檢察官
被　　　告　丙○○
　　　　　　　　　　號2樓
上列被告因傷害案件，經檢察官提起公訴（94年度偵續一字第31
號），本院判決如下：
    主  文
丙○○無罪。
    理  由
一、公訴意旨略以：丙○○於民國93年10月5 日中午12時許，騎
    乘車牌號碼RF3-889 號輕型機車，搭載2 名子女，沿桃園縣
    中壢市18號旁產業道路，由內壢往下內壢方向行駛，同日中
    午12時10分許，行經該產業道路某向左之彎道處即本件肇事
    地點時，明知該產業道路狹小，路寬距為2.3 公尺，僅能容
    1 部自用小客車行駛，且係未劃設標線之道路，而該彎道弧
    度甚大，進入彎道前無法目視對向前方之來車狀況，本應靠
    右側減速慢行，作隨時停車之準備，並注意車前狀況，隨時
    採取必要之安全措施，且依當時之情況無不能注意之情事，
    竟疏未注意，適有亦未注意車前狀況之丁○○騎乘車牌號碼
    ZZN-906 號輕型機車，由同路對向駛至該彎道，待2 人發現
    車前狀況，均已不及反應而發生差撞，致丁○○受有頭頸部
    損傷、頸椎損傷、手部多處擦傷等傷害，因認被告涉係犯刑
    法第284 條第1 項過失傷害罪嫌云云。
二、按犯罪事實應依證據認定之，無證據不得認定犯罪事實。又
    不能證明被告犯罪者，應諭知無罪之判決，刑事訴訟法第15
    4 條第2 項、第301 條第1 項分別定有明文。又事實之認定
    ，應憑證據，如未能發現相當證據，或證據不足以證明，自
    不能以推測或擬制之方法，為裁判基礎（最高法院40年台上
    字第86號判例意旨參照）；再告訴人之告訴，本以使被告受
    刑事訴追為目的，故其陳述是否與事實相符，自應調查其他
    證據，以資審認，苟其所為攻擊之詞，尚有瑕疵，則在此瑕
    疵未予究明以前，即不能遽採為斷罪之基礎（最高法院69年
    台上字第1531號判例參照）；又認定犯罪事實所憑之證據，
    雖不以直接證據為限，間接證據亦包括在內，然而無論直接
    證據或間接證據，其為訴訟上之證明，須於通常一般之人均
    不致有所懷疑，而得確信其為真實之程度者，始得據為有罪
    之認定，倘其證明尚未達到此一程度，而有合理之懷疑存在
    而無從使事實審法院得有罪之確信時，即應由法院為諭知被
    告無罪之判決（最高法院76年台上字第4986號判例意旨參照
    ）。另按刑法上之過失者，係指行為人按其情節應注意，並
    能注意而不注意，或行為人對於構成要件事實，雖預見其發
    生而確信其不發生者而言，刑法第14條定有明文，是刑法上
    過失行為之成立，應以行為人對該過失行為所生之構成要件
    結果、因果歷程有客觀之預見可能性及主觀預見可能性，且
    行為人基於此預見之可能性，而有違反客觀上之注意義務而
    致構成要件事實發生者，始足當之。
三、經核本件公訴意旨認被告丙○○涉犯前揭罪嫌，無非係以被
    告丙○○於警詢及偵查中之供述、告訴人丁○○於警詢及偵
    查中之指述、行政院衛生署桃園醫院丁○○、丙○○傷害診
    斷證明書、道路交通事故現場圖、道路交通事故調查報告表
    （一）、（二）、桃園縣政府警察局中壢分局道路交通事故
    照片黏貼紀錄表，並據以推論認本件車禍事故係發生於上開
    產業道路轉彎處之頂點，而被告當時車行方向之右側已緊臨
    農田，路旁並有簡易水溝，其上並無任何安全設施，再參諸
    被告自陳當時車速約在30公里以下等情況觀之，衡情被告避
    免過彎時因離心力之作用致駛離車道跌落水溝，應未緊臨車
    道右側行駛而偏向路中心行車，以致於發現對向有來車時，
    雖曾煞車並將車頭轉向右側，惟已不足以達到安全閃避之程
    度。是被告就本件車禍事故之發生，顯有行駛未畫設標線之
    道路未靠右側行駛，且行經彎道時未減速慢行，並作隨時停
    車之準備，又未注意車前狀況之過失等情，為其主要論據。
三、證據能力部分：
（一）告訴人丁○○於警詢中所為之陳述：無證據能力。
   1、按「被告以外之人於審判外之言詞或書面陳述，除法律有
      規定者外，不得作為證據。」、「被告以外之人於檢察事
      務官、司法警察官或司法警察調查中所為之陳述，與審判
      中不符時，其先前之陳述具有較可信之特別情況，且為證
      明犯罪事實存否所必要者，得為證據。」，刑事訴訟法第
      159 條第1 項、第159 條之2 分別定有明文。惟考量對質
      詰問權乃根源於憲法之刑事被告權利（大法官會議釋字第
      384 號解釋、第582 號解釋可資參照），任何有礙被告行
      使反對詰問權之例外規定，在適用範圍上自應限縮，是刑
      事訴訟法第159 條之3 第3 款之適用範圍，即應由同條「
      經證明具有可信之特別情況」及「證明犯罪事實之存否所
      必要」兩項要件從嚴加以決定。而所謂「經證明具有可信
      之特別情況」，應依陳述人於陳述時之「外部情況」是否
      具有可信性決定之，所謂「外部情況」係指就詢問有無出
      於不正方法、陳述是否出於非任意性、有無違反法定障礙
      事由期間不得詢問及禁止夜間詢問之規定、詢問時是否踐
      行告知義務、警詢筆錄所載與錄音或錄影內容是否相符等
      情，且必須依據陳述人之觀察、記憶、表達是否正確、陳
      述人有無虛偽陳述之動機，及對照同一待證事項之其他經
      過詰問證人之證述是否相同，有無矛盾之處而加以綜合決
      定（最高法院94年度臺上字第1653號判決意旨參照）。
   2、本件告訴人丁○○於本院審理中，業經傳喚到庭以證人身
      分具結作證，並經檢察官及被告對丁○○所證內容進行交
      互詰問，且揆諸丁○○於本院審理中之證述內容，就本件
      車禍事故發生過程均已詳盡說明，故丁○○警詢陳述內容
      核非證明犯罪事實所必要，因認無證據能力。
（二）證人即本件案發後到場處理之員警甲○○於檢察官訊問經
      具結後所為之證述：有證據能力。
   1、按被告以外之人於審判外之言詞或書面陳述，除法律有規
      定者外，不得作為證據，又被告以外之人於偵查中向檢察
      官所為之陳述，除顯有不可信之情況者外，得為證據，刑
      事訴訟法第159 條第1 項、第159 條之1 第2 項分別定有
      明文。次按被告以外之人於審判外之陳述雖不符刑事訴訟
      法第159 條之1 至之4 等4 條之規定，而經當事人於審判
      程序同意作為證據，法院審酌該言詞陳述或書面陳述作成
      時之情況，認為適當者，亦得為證據。當事人、代理人或
      辯護人於法院調查證據時，知有第159 條第1 項不得為證
      據之情形，而未於言詞辯論終結前聲明異議者，視為有前
      項之同意，刑事訴訟法第159 條之5 亦有明定。其立法意
      旨在於傳聞證據未經當事人之反對詰問予以核實，原則上
      先予排除。惟若當事人已放棄反對詰問權，於審判程序中
      表明同意該等傳聞證據可作為證據，基於尊重當事人對傳
      聞證據之處分權，及證據資料愈豐富，愈有助於真實發見
      之理念，且強化言詞辯論主義，使訴訟程序得以順暢進行
      ，上開傳聞證據亦均認具證據能力。
   2、查證人即本件案發後到場處理之員警甲○○於檢察官訊問
      時經具結後所為之證述，其性質雖均屬傳聞證據，惟檢察
      官及被告丙○○在本院準備程序中，對上開證據方法之證
      據能力均表示無意見，顯有默示同意援用之意，且未於本
      案言詞辯論終結前聲明異議，本院於審判期日並已將上開
      筆錄提示予檢察官及被告而為辯論，有審判筆錄在卷可稽
      ，本院審酌上開證人之陳述，係於距案發時刻較為接近之
      時點所為，依上開證述作成當時之情況，並無不適當之情
      形，因認均得為證據。
（三）告訴人丁○○、本件道路交通事故現場圖之繪製員警乙○○於檢察官訊問時所為之陳述：無證據能力。
   1、按證人、鑑定人依法應具結而未具結者，其證言或鑑定意
      見，不得作為證據，刑事訴訟法第158 條之3 定有明文。
      而同法第159 條之1 第2 項雖規定，被告以外之人於偵查
      中向檢察官所為之陳述，除顯有不可信之情況者外，得為
      證據。惟該被告以外之人（含共同被告、共犯、被害人、
      證人等），於偵查中向檢察官所為之陳述，性質上仍屬傳
      聞證據（即審判外之陳述），然因檢察官依法有訊問被告
      、證人及鑑定人之權，證人、鑑定人且須「具結」，而檢
      察官向被告以外之人所取得之陳述，原則上均能遵守法律
      規定，不致違法取供，其可信性極高，為兼顧理論與實務
      ，因而規定除顯有不可信之情況者外，得為證據（參考刑
      事訴訟法第159 條之1 立法理由）。但被告以外之人於偵
      查中向檢察官所為之陳述，仍應依法具結，始有證據能力
      。
   2、本件告訴人丁○○、員警乙○○於偵查中之陳述，乃係檢
      察官分別以告訴人及證人身分對其偵訊所為，以其等所陳
      親身經歷之經過，作為認定他人犯罪事實之依據時，乃居
      於證人之地位，亦即其證據方法為證人，仍須踐行有關證
      人之證據調查程序，惟依卷內資料，丁○○、乙○○在檢
      察官偵查中雖曾陳述有關被告丙○○涉犯本件過失傷害犯
      嫌之事實，但2 人此部分陳述，均未依法具結，依刑事訴
      訟法第158 條之3 規定，不得作為證據。
（四）告訴人丁○○於警詢、檢察官訊問時所為之陳述，及員警
      乙○○於檢察官訊問時所為之陳述，雖無證據能力，惟容
      許以之作為彈劾證據，用以爭執證人先後不一致之陳述之
      證明力：
   1、按「被告以外之人於審判外之言詞或書面陳述，雖不得以
      之直接作為認定犯罪事實與否之證據，但參酌現行刑事訴
      訟法第166 條之1 第2 項、第3 項第6 款，第166 條之2
      之規定及行反詰問時，容許以陳述人先前不一致之陳述作
      為彈劾證據之法理，非不得以之作為彈劾證據，用來爭執
      被告、證人、鑑定人陳述之證明力」，最高法院著有94年
      度台上字第6881號判決可資參照。
   2、告訴人丁○○於警詢、檢察官訊問時所為之陳述，及員警
      乙○○於檢察官訊問時所為之陳述，均無證據能力，固不
      得直接作為認定被告丙○○犯罪事實存否之證據，業如前
      述，惟應容許以之作為彈劾證據，用以爭執各該證人先後
      不一致之陳述之證明力。
（五）至行政院衛生署桃園醫院丁○○、丙○○傷害診斷證明書
      、道路交通事故現場圖、道路交通事故調查報告表（一）
      、（二）、桃園縣政府警察局中壢分局道路交通事故照片
      等證據，檢察官及被告並未主張排除前開書證、物證之證
      據能力，且迄於本院言詞辯論終結前均未表示異議，本院
      審酌並無證據足資認定前開證物有何違法取證之情形，揆
      諸前開法條規定，認前開證據均有證據能力。
四、訊據被告丙○○固坦承於民國93年10月5 日中午12時許，騎
    乘車牌號碼RF3-889 號輕型機車，沿桃園縣中壢市18號旁未
    劃設分向限制線之產業道路，由內壢往下內壢方向行駛，而
    與對向由丁○○騎乘之車牌號碼ZZN-906 號輕型機車發生擦
    撞之事實，惟堅詞否認有何過失傷害犯行，辯稱：伊於上開
    時間騎乘前開車輛，沿桃園縣中壢市18號旁產業道路行駛時
    ，係靠右行駛，而非靠路中間行駛。伊的行向右側是旱田、
    左側是竹林。伊與丁○○是在彎道頂點靠田那一邊發生擦撞
    。行經彎道前伊就已經減速，而且有按喇叭。伊在車禍發生
    前，距離丁○○1 公尺左右看到丁○○，當時伊就已經煞車
    停下，並將車頭往右方轉45度以避免遭丁○○撞及，但丁○○看到伊就驚慌大叫，且因煞不住車而撞到伊，丁○○的機
    車車頭撞到伊機車左側，再沿著伊左側身體的方向過去，丁○○的車身往右斜，繼續滑行了約3 公尺，因為車子不穩而
    跌入竹林裡。而伊的車子撞到後，沒有滑行直接就往右倒，
    伊的車子一半車身在田裡，一半在產業道路上等語。經查：
（一）丙○○於民國93年10月5 日中午12時許，騎乘車牌號碼RF
      3-889 號輕型機車，搭載2 名子女，沿桃園縣中壢市18號
      旁未劃設分向限制線之產業道路，由內壢往下內壢方向行
      駛時，其左側車身與對向由丁○○騎乘之車牌號碼ZZN-90
      6 號輕型機車之車頭發生擦撞之事實，業據被告丙○○於
      警詢以迄本院審理中坦承在卷，核與證人即告訴人丁○○
      於本院審理中指述之情節相符，堪以認定。而本件被告丙○○所駕駛之車牌號碼RF3- 889號輕型機車，與告訴人丁○○所駕駛之車牌號碼ZZN- 906號輕型機車，2 車於案發
      產業道路上之碰撞位置，就本件車禍事故責任之釐清，關
      係至為密切。非予辨明車輛碰撞點，則被告及告訴人雙方
      車輛於事故發生前之行駛位置即難認定，而被告依其車禍
      發生前之行車位置、車行速度等駕駛情節，應否及能否預
      見本件車禍事故之發生，並是否已依其預見程度而注意為
      必要且可能之防範措施等注意義務責任內涵，亦均難以究
      明。然查，就本件車禍事故之碰撞地點，證人即告訴人丁○○於本院審理中迭稱係在該產業道路離開彎道後3 、4
      公尺處始發生碰撞，且碰撞位置是在偏向丁○○行向之竹
      林處。而被告丙○○則屢次辯稱發生碰撞地點係在上開產
      業道路轉彎頂點，且2 車碰撞地點係在該產業道路靠被告
      行向之一側，故本件車禍係因告訴人丁○○跨越虛擬中線
      ，侵越被告之路權而肇事。細譯被告丙○○與證人丁○○
      2 人於警詢、偵查以迄本院審理中之陳述內容，雙方就車
      禍發生之碰撞位置，所陳互有歧異；另就是否有任一方侵
      越他方路權以致肇事一節，2 人所言更完全相左。被告丙○○與告訴人丁○○既居於對立地位，並具利害衝突關係
      ，渠2 人所述情節是否屬實無訛，原即有待斟酌。參以本
      件警方所製作之道路交通事故現場圖，既無被告丙○○及
      告訴人丁○○之機車碰撞後停止之相關位置及任何跡證，
      則員警所為本案事故發生點係在被告行向靠近旱田處之標
      示，其認定之基礎為何、所繪是否正確，實無從驟以認定
      ，均仍有待進一步釐清。
（二）本件車禍事故發生後，被告丙○○即先騎車離去，告訴人
      丁○○則將車輛扶起後報警處理，是員警據報前往處理時
      ，被告及其所騎乘之機車均已不在案發現場，告訴人之車
      輛亦已不在車禍事故發生時碰撞倒地之位置一節，業據被
      告丙○○及證人即告訴人丁○○於本院審理中陳述甚詳。
      而就本件車禍當時2 車之車倒方向，證人即告訴人丁○○
      於本院審理中先稱：「車禍發生後，被告的機車就往左倒
      往前滑行，後來機車前輪掉到田裡。」；復稱：「我就減
      速到10到20公里之間，我的車被她機車一碰，我人就跌倒
      在路旁，機車就跑到竹林裡面去。我的車子靠路的右邊，
      她的車子是跌倒在路的中間。」等語，而被告丙○○則辯
      稱：「我的車子撞到後，沒有滑行直接就往右倒，我的車
      子一半車身在田裡，一半在產業道路上。」；復稱：「車
      禍發生之後，丁○○是倒在路中間。」等語。另證人即本
      件車禍事故發生後到場處理之員警甲○○則於本院審理中
      證稱：「案發當時到現場處理時，丁○○的車子是立起來
      的，車頭朝巡邏車行駛的內壢方向停放，但已不記得丁○○的車輛停放位置偏向巡邏車的左方即旱田處，或巡邏車
      的右方即竹林處。我真的想不起來當時現場的情形如何。
      丁○○沒有說過車停的位置就是碰撞的位置，機車的位置
      真的想不起來。」等語甚詳，另參諸95年1 月13日檢察官
      訊問筆錄之記載，該次受訊問之員警有甲○○、許榮展2
      人，而偵查筆錄就檢察官之訊問卻始終記載證人「均答」
      或「答」，而未載明答覆者究為何人，是該次筆錄中雖有
      「丁○○說停車的地方就是碰撞的地方，車是停在靠竹林
      的位置。」一語，惟仍無從判斷是否為甲○○所述，自亦
      無從以該檢察官訊問筆錄所載內容彈劾甲○○於本院審理
      中所為之證述，而驟認甲○○於本院審理中所證係因時隔
      久遠、記憶疏漏所致。是就本件車禍碰撞後，被告及告訴
      人之機車車倒方式、車倒方向究竟為何，告訴人丁○○所
      證非惟前後迥異，且與被告所供均有不同。而本件車禍事
      故發生後第一位據報抵達現場處理之員警甲○○，亦對告
      訴人所扶起之機車停放位置究在何處、機車位置係靠近竹
      林或旱田等情，均已不復記憶，是本件非惟無從認定告訴
      人事後扶起之機車擺放位置，更無從知悉告訴人扶起之車
      輛停放位置究與實際碰撞位置相差之距離究竟為何。再者
      ，本件車禍事故發生後，員警甲○○、許榮展抵達現場處
      理時，現場僅見告訴人丁○○一人，告訴人之機車業已扶
      起，且現場無車禍痕跡、無刮地痕等情，亦據證人甲○○
      於偵查中證述在卷。是本件車禍事故發生後，被告既已自
      行騎乘肇事機車離開車禍現場，告訴人亦將其所有之機車
      扶起移動而離開2 車原先之碰撞位置，而告訴人之機車扶
      起後立放之位置為何、與碰撞發生地距離多遠，均無證據
      可資佐證，且案發現場復無任何車禍痕跡或刮地痕跡留存
      ，則本件車禍事故實已無從自現場雙方人車倒地位置、車
      禍現場路面跡證等證據，據以推論2 車碰撞之發生地。況
      且，證人即本件繪製現場圖之員警乙○○於本院審理中亦
      證稱：「本件車禍事故現場圖，是車禍發生後2 、3 個星
      期才去畫的，當天只有被告到場，標示『X 』的地方是依
      據被告的說法，被告表示當天發生車禍的撞擊點在那個地
      方，是表示發生車禍的碰撞位置是在轉角附近，而不代表
      就是在『X 』的地方，也不代表2 車碰撞的地方就是在比
      較接近田的地方，這是因為被告說是他當時摔倒的地點比
      較接近田，所以這樣畫，但是地上也沒有明顯的痕跡。現
      場照片的部分也是事後去拍攝，照片上車子停放的位置是
      隨便停的。員警甲○○並沒有告訴我他在車禍發生當天去
      現場看到的情況。」等語甚詳。是本件車禍事故現場在案
      發後即遭破壞，證人即員警乙○○則係於車禍發生後2 、
      3 星期，始前往並無任何車禍跡證存在之產業道路繪製事
      故現場圖，且繪製前並未聽聞案發當天親至現場處理之員
      警甲○○描述其於車禍當天到達事故現場時所見之情況，
      又繪製現場圖當時僅有被告一人在場，乙○○所繪內容悉
      以被告之供述為唯一依據，則卷附之「道路交通事故現場
      圖」所繪內容僅能認係員警乙○○對被告供述所為之記載
      ，而非乙○○親眼目擊本件車禍事故碰撞之現場狀況，並
      依其親眼所見後所為之忠實紀錄，故殊難以此「道路交通
      事故現場圖」即為認定車禍事故現場真實狀況之憑據。另
      卷附「桃園縣政府警察局中壢分局道路交通事故照片」中
      ，被告機車停放位置係隨意擺放，亦與本案車禍事故發生
      時現場之真實情況無涉。況公訴人亦於本院審理中陳稱：
      「現場已經移動了，該現場圖所標示的事故發生點是事後
      為警察來判斷的，應該不準確。」等語在卷。是本件公訴
      人據以認定車禍事故發生地點之「道路交通事故現場圖」
      及「桃園縣政府警察局中壢分局道路交通事故照片」，其
      製作過程顯有瑕疵而失其可信之基礎，均無從認其所記載
      、拍攝之內容，即係車禍事故現場之真實狀況，自無從以
      之作為認定本件車禍2 車碰撞位置之依據。
（三）再者，公訴人認本件車禍事故係發生於桃園縣中壢市18號
      旁產業道路彎路頂點，雖與被告於警詢、檢察官訊問及本
      院審理中自白情節相同，惟查：告訴人於本院審理中，迭
      次證稱本件車禍事故係發生於告訴人行向過彎後3 、4 公
      尺處，告訴人之車輛在發生碰撞時已駛出彎道，故本件車
      禍事故碰撞點應在上開產業道路之直線道路上，而非彎道
      頂點。而依員警乙○○依照被告之供述所繪製之卷附「道
      路交通事故現場圖」所示，該圖所標示之事故發生點「X
      」係位於被告行向過彎之前，且該標示「X 」之處與彎道
      或彎道頂點均相距甚遠。足認被告於案發後2 、3 星期，
      員警乙○○至案發現場繪製車禍事故現場圖當天，即對員
      警乙○○陳明本件車禍事故發生點係位於產業道路上，被
      告尚未駛進彎道前之直線路段，而與告訴人所稱2 車碰撞
      點係在告訴人駛離彎道後之直線道路上一情，互核相符。
      堪認被告事後所供本件車禍係發生於上開產業道路彎道頂
      點一節，顯與事實未符。另就本件車禍事故發生當時被告
      之行車車速一節，被告雖供稱其行車時速為30公里左右，
      惟公訴人於本院審理中則陳稱：「被告應沒有注意車前狀
      況，而且被告車速也有疑問。」，則公訴人既認被告所自
      稱之行車時速30公里恐有不實，且並未舉出任何積極證據
      以資證明被告於案發當時之行車速度究竟為何，然公訴意
      旨竟驟以本件車禍事故發生處為產業道路轉彎頂點，並以
      告訴人自稱而為公訴人所認屬不實之行車時速30公里為推
      論基礎，參以員警甲○○於偵查中所證：「在該事故的轉
      角地方，約2 公尺左右有看得到對方來車，若速度不快是
      不會撞到。」一語，據以推論被告應未注意車前狀況，且
      行經前開彎道時未減速慢行，復未避免時速30公里之離心
      力作用，行駛於未劃設分向限制線之產業道路彎道處時顯
      未靠右行駛。揆諸公訴人上開推論依據，非惟所認定之事
      發地點與本院前開判斷已有未符，且所認定被告之行車速
      度復據公訴人於本院審理中自陳應有可疑。則公訴意旨所
      認被告未注意車前狀況、行經前開彎道時未減速慢行、行
      駛於未劃設分向限制線之產業道路彎道處時顯未靠右行駛
      之推論結果，既係以與事實不符之車禍發生地，及無證據
      認定為真實之被告行車車速等事項為推論之依據，其立論
      基礎既已有誤，據此推論所得之結論自亦難以驟信為真。
（四）綜上，本件車禍事故發生後，被告與告訴人雙方均未即刻
      報警處理，並各自遷移事故車輛，案發之產業道路上亦無
      車禍當時留下之煞車痕、刮地痕等跡證。另本件車禍事故
      經送台灣省桃園縣區車輛行車事故鑑定委員會鑑定肇事責
      任，經函覆以：「本案肇事現場已移動，警繪現場圖內無
      兩機車碰撞後停止相關位置及任何跡證，且無肇事現場相
      片可稽，相關跡證不足，肇事情形不明，礙難鑑定。」，
      此有該會94年8 月23日桃縣行字第0945202248號函在卷可
      稽，亦與本院前開認定結論相同。從而，本件車禍事故之
      車輛碰撞地既有未明，而無從認定被告及告訴人雙方車輛
      於事故發生前之行駛位置，且被告及告訴人復就案發當時
      雙方行車速度、碰撞後2 車倒地位置、究係何者侵越他方
      路權等節，各執一詞，且均別無證據足資佐證。則被告依
      其車禍發生前之行車位置、車行速度等駕駛情節，應否及
      能否預見本件車禍事故之發生，並是否已依其預見程度而
      注意為必要且可能之防範措施等節，亦均失其判斷基礎而
      難以究明。是依「罪證有疑、利歸被告」之原則，實難僅
      以本件車禍事故之發生此一客觀事實，即遽認被告就本件
      車禍事故有何未善盡注意義務之過失。
五、綜上所述，公訴人所提出之證據並無法證明被告於本件車禍
    事故之發生存有何過失，或有何應注意之行車義務卻疏未注
    意之情形存在，此外，本院復查無其他積極證據足資證明被
    告確有公訴人所指之上開犯行，自屬不能證明被告犯罪，揆
    諸首揭法條、判例要旨及說明，應諭知被告無罪之判決，以
    昭審慎。
據上論斷，應依刑事訴訟法第301 條第1項，判決如主文。
本案經檢察官許曉微到庭執行職務。
中　　華　　民　　國　　96　　年　　7 　　月　　24　　日
                  交通法庭審判長法　官  蔡榮澤
                                法  官  魏于傑
                                法  官  林蕙芳
以上正本證明與原本無異。
如不服本判決，應於判決送達後10日內向本院提出上訴狀（應附
繕本），其未敘述上訴理由者，應於上訴期間屆滿後20日內補提
理由書狀於本院，上訴於臺灣高等法院。
　　　　　　　　　　　　　　　書記官　李佩玲
中　　華　　民　　國　　96　　年　　7 　　月　　25　　日
